【裁判字號】    97,消債更,383
【裁判日期】    970804
【裁判案由】    更生事件
【裁判全文】
臺灣臺中地方法院民事裁定           97年度消債更字第383號
    聲  請  人
    即  債務人  甲○○
上列聲請人聲請消費者債務清理事件，本院裁定如下：
    主    文
聲請人即債務人甲○○自中華民國97年8月4日16時起開始更生程
序。
    理    由
一、按債務人不能清償債務或有不能清償之虞，且無擔保或無優
    先權之債務總額未逾新臺幣1200萬元者，於法院裁定開始清
    算程序或宣告破產前，得向法院聲請更生；又法院開始更生
    程序之裁定，應載明其年、月、日、時，並即時發生效力，
    消費者債務清理條例第 3條、第42條第1項、第45條第1項分
    別定有明文。
二、本件聲請人即債務人聲請意旨略以：因聲請人之財產及收入
    不足以清償債務，前曾依照中華民國銀行公會會員辦理消費
    金融案件無擔保債務協商機制與金融機構成立協商，協商條
    件為月付新台幣 2萬9539元，因聲請人每月薪資僅約8000元
    ，不足部分係由先生幫忙償還，至97年 1月間與先生離婚後
    ，即無法再幫忙償還，以致無法依協商條件履行，故聲請人
    無力繼續履行原協商條件，顯係因非可歸責於己之事由致履
    行有重大困難，爰請求准予裁定開始更生生活等語。
三、經查，聲請人即債務人非從事營業活動之人，所積欠債務未
    逾1200萬元，亦有財產收入狀況說明書、前揭在職證明書、
    財政部各類所得資料清單、中華民國銀行公會會員辦理消費
    金融案件無擔保債務協商機制協議書、還款計劃書及本件債
    權人清冊暨債權總金額表等在卷可考，且經本院訊問調查屬
    實。
四、次查，聲請人即債務人固曾依中華民國銀行公會會員辦理消
    費金融案件無擔保債務協商機制成立協商，每月應還款 2萬
    9593元。惟聲請人主張其當時每月薪資僅約8000元，不足部
    分係由先生幫忙償還，至97年 1月間與先生離婚後，即無法
    再幫忙償還。而目前每月薪資約 2萬元（離婚時與先生約定
    ，每月給付生活費1萬元、小孩生活費2萬元，至98年起僅給
    付小孩生活費 1萬元，聲請人則無），而其生活必要開支，
    為每月房屋租金6000元、膳食費6000元、扶養長女何冠儒20
    00元、交通費1000元、水電瓦斯租屋停車費1050元、其他必
    要支出2270元，合計 1萬8320元，亦有其提出戶籍謄本、債
    權人清冊、財產及收入狀況說明書、財團法人金融聯合徵信
    中心當事人綜合信用報告--債務人清理條例前置協商專用債
    權人清冊、無擔保債務還款計劃、財政部台灣省中區國稅財
    產歸屬資料清清單、財政部台灣省中區國稅局95年、96年度
    綜合所得稅各類所得資料清單、離婚協議書、房屋租賃契約
    書、存摺、電信費收據附卷可參，且其所列舉之金額，衡諸
    現今一般生活水準，尚屬相當，則其收入扣除上開必要支出
    後，顯已不足清償前所為之協商款項，則本件聲請人主張其
    有不可歸責於己之事由致履行顯有困難，堪認真實。
五、末查，聲請人即債務人又無經法院裁定開始清算或宣告破產
    之情事。從而，聲請人請求依消費者債務清理條例裁定准予
    更生，揆諸前揭規定，核無不合，應予准許。
中    華    民    國    97    年    8     月    4     日
                  民事庭法  官  顏世傑
右為正本係照原本作成
本件不得抗告
本裁定已於97年8月4日16時公告。
中    華    民    國    97    年    8     月    4     日
                        書記官  陳麗卿


司法院資訊處製作；財團法人民間司法改革基金會備份。
